【裁判字號】    97,易,2454
【裁判日期】    971121
【裁判案由】    毒品危害防制條例
【裁判全文】
臺灣臺北地方法院刑事判決              97年度易字第2454號
公  訴  人  臺灣臺北地方法院檢察署檢察官
被      告  甲○○
                    (現另案於臺灣臺北看守所羈押中）
上列被告因違反毒品危害防制條例案件，經檢察官提起公訴（九
十七年度毒偵字第二三五七號），本院判決如下：
    主  文
甲○○施用第二級毒品，累犯，處有期徒刑肆月，如易科罰金，
以新臺幣壹仟元折算壹日。
    事  實
一、甲○○前於民國八十八年間因施用毒品案件，經本院於八十
    九年三月三十一日以八十九年度毒聲字第七九三號裁定送觀
    察勒戒，因無繼續施用毒品之傾向，經臺灣臺北地方法院檢
    查署於八十九年七月二十七日以八十九年度毒偵緝字第二四
    ０號為不起訴處分確定。又於九十一年間因施用毒品案件，
    經本院於九十一年六月十七日以九十一年度毒聲字第一一二
    五號裁定觀察勒戒，因有繼續施用毒品之傾向，經本院於九
    十一年八月二十日以九十一年度毒聲字第一六二九號裁定強
    制戒治，並經檢察官提起公訴，經本院於九十一年十月七日
    以九十一年度訴字第八四０號判處有期徒刑七月確定，強制
    戒治部分於九十二年八月一日停止處分出監，並於同年八月
    二十日執行完畢；有期徒刑部分則於九十三年四月十五日縮
    刑期滿執行完畢。再於九十四年間因施用毒品案件，經本院
    於九十四年九月二十八日以九十四年度訴字第九六五號判處
    有期徒刑一年二月確定；復於九十四年間因施用毒品案件，
    經本院於九十五年五月十八日以九十五年度易字第一七號判
    處有期徒刑十月確定；另於九十五年間因施用毒品案件，經
    本院於九十五年五月十五日以九十五年度訴字第五一九號判
    處有期徒刑九月，經臺灣高等法院於九十五年九月二十五日
    以九十五年度上訴字第二三九八號撤銷改判有期徒刑十月確
    定，三罪接續執行，後因中華民國九十六年罪犯減刑條例之
    規定，經臺灣高等法院於九十六年八月三十日以九十六年度
    聲減字第二九六七號將上開三罪各減為有期徒刑七月、五月
    、五月，並定應執行刑有期徒刑九月確定，甫於九十六年十
    二月三十一日縮刑期滿執行完畢。詎仍不知悔改，基於施用
    第二級毒品甲基安非他命之犯意，於九十七年三月十一日某
    時許，在臺北市○○區○○街31巷9弄9號住處附近公園之公
    廁內施用第二級毒品甲基安非他命一次。嗣於同年月十三日
    晚間十時五十分許，為警於臺北縣中和市公所前盤查後，經
    獲得甲○○之同意採尿送驗後，始查悉上情。
二、案經臺北縣政府警察局中和分局報告臺灣臺北地方法院檢察
    署檢察官偵查起訴。
    理  由
一、前揭犯罪事實，業據被告甲○○於本院訊問時坦承不諱，而
    其於九十七年三月十三日為警查獲後所採尿液，經送台灣檢
    驗科技股份有限公司以酵素免疫分析法（ＥＩＡ）初步檢驗
    ，再以氣相層析質譜儀法（ＧＣ／ＭＳ）確認檢驗之結果，
    係呈安非他命及甲基安非他命陽性反應一節，有該公司濫用
    藥物檢驗報告一份附卷可稽，是被告前揭自白核與事實相符
    ，應堪採信。而被告前於九十一年間因施用毒品案件，經本
    院於九十一年六月十七日以九十一年度毒聲字第一一二五號
    裁定觀察勒戒，因有繼續施用毒品之傾向，經本院於九十一
    年八月二十日以九十一年度毒聲字第一六二九號裁定強制戒
    治，並經檢察官提起公訴，經本院於九十一年十月七日以九
    十一年度訴字第八四０號判處有期徒刑七月確定，強制戒治
    部分於九十二年八月一日停止處分出監，並於同年八月二十
    日執行完畢；有期徒刑部分則於九十三年四月十五日縮刑期
    滿執行完畢。再於九十四年間因施用毒品案件，經本院於九
    十四年九月二十八日以九十四年度訴字第九六五號判處有期
    徒刑一年二月確定；復於九十四年間因施用毒品案件，經本
    院於九十五年五月十八日以九十五年度易字第一七號判處有
    期徒刑十月確定；另於九十五年間因施用毒品案件，經本院
    於九十五年五月十五日以九十五年度訴字第五一九號判處有
    期徒刑九月，經臺灣高等法院於九十五年九月二十五日以九
    十五年度上訴字第二三九八號撤銷改判有期徒刑十月確定，
    三罪接續執行，後因中華民國九十六年罪犯減刑條例之規定
    ，經臺灣高等法院於九十六年八月三十日以九十六年度聲減
    字第二九六七號將上開三罪各減為有期徒刑七月、五月、五
    月，並定應執行刑有期徒刑九月確定，甫於九十六年十二月
    三十一日縮刑期滿執行完畢等情，有卷附臺灣高等法院被告
    前案紀錄表一份可按，被告於強制戒治執行完畢釋放後，五
    年內四犯本件施用第二級毒品甲基安非他命之犯行，即應依
    毒品危害防制條例第十條第二項規定予以論處。是本件事證
    明確，被告犯行堪以認定，應予依法論科。
二、按甲基安非他命係屬毒品危害防制條例第二條第二項第二款
    所規定之第二級毒品，是核被告所為，係犯毒品危害防制條
    例第十條第二項之施用第二級毒品甲基安非他命罪。其於施
    用前持有毒品甲基安非他命之低度行為，為施用毒品之高度
    行為所吸收，不另論罪。查被告前於九十一年間因施用毒品
    案件，經本院於九十一年六月十七日以九十一年度毒聲字第
    一一二五號裁定觀察勒戒，因有繼續施用毒品之傾向，經本
    院於九十一年八月二十日以九十一年度毒聲字第一六二九號
    裁定強制戒治，並經檢察官提起公訴，經本院於九十一年十
    月七日以九十一年度訴字第八四０號判處有期徒刑七月確定
    ，強制戒治部分於九十二年八月一日停止處分出監，並於同
    年八月二十日執行完畢；有期徒刑部分則於九十三年四月十
    五日縮刑期滿執行完畢。再於九十四年間因施用毒品案件，
    經本院於九十四年九月二十八日以九十四年度訴字第九六五
    號判處有期徒刑一年二月確定；復於九十四年間因施用毒品
    案件，經本院於九十五年五月十八日以九十五年度易字第一
    七號判處有期徒刑十月確定；另於九十五年間因施用毒品案
    件，經本院於九十五年五月十五日以九十五年度訴字第五一
    九號判處有期徒刑九月，經臺灣高等法院於九十五年九月二
    十五日以九十五年度上訴字第二三九八號撤銷改判有期徒刑
    十月確定，三罪接續執行，後因中華民國九十六年罪犯減刑
    條例之規定，經臺灣高等法院於九十六年八月三十日以九十
    六年度聲減字第二九六七號將上開三罪各減為有期徒刑七月
    、五月、五月，並定應執行刑有期徒刑九月確定，甫於九十
    六年十二月三十一日縮刑期滿執行完畢等情，亦有臺灣高等
    法院被告前案紀錄表一份在卷可參，其於有期徒刑執行完畢
    後，五年內故意再犯本件有期徒刑以上之罪，為累犯，應依
    法加重其刑。爰審酌被告前即有多次施用毒品之刑事犯罪紀
    錄，於出獄後三月旋即再犯本案，顯見其並無戒除毒癮之意
    ，惟施用毒品乃係自戕行為，尚無害及他人，且其犯後坦承
    犯行，態度良好，又檢察官求刑有期徒刑六月尚嫌過重等一
    切情狀，量處如主文所示之刑，並諭知易科罰金之折算標準
    ，以啟自新。
據上論斷，應依刑事訴訟法第二百九十九條第一項前段，毒品危
害防制條例第十條第二項，刑法第十一條前段、第四十七條第一
項、第四十一條第一項前段，判決如主文。
本案經檢察官李彥霖到庭執行職務。
中    華    民    國    97    年    11    月    21    日
               臺灣臺北地方法院刑事第十七庭
                              法  官  劉秀君
上正本證明與原本無異。
如不服本判決應於收受送達後10日內向本院提出上訴書狀，並應
敘述具體理由；其未敘述上訴理由者，應於上訴期間屆滿後20日
內向本院補提理由書（圴須按他造當事人之人數附繕本）「切勿
逕送上級法院」。
                              書記官  吳俊龍
中    華    民    國    97    年    11    月    21    日
附錄本案論罪科刑法條全文：
毒品危害防制條例第10條
施用第一級毒品者，處 6 月以上 5 年以下有期徒刑。
施用第二級毒品者，處 3 年以下有期徒刑。


司法院資訊處製作；財團法人民間司法改革基金會備份。
